【裁判字號】    99,消債更,20
【裁判日期】    990211
【裁判案由】    聲請更生程序
【裁判全文】
臺灣彰化地方法院民事裁定            99年度消債更字第20號
聲  請  人
即債務人    甲○○
代  理  人  柯伊伶律師
上列當事人聲請消費者債務清理事件，本院裁定如下：
    主  文
債務人甲○○自中華民國99年2月11日17時起開始更生程序。
命司法事務官進行本件更生程序。
    理  由
一、按法院開始更生程序之裁定，應載明其年、月、日、時，並
    即時發生效力，消費者債務清理條例第45條第1 項定有明文
    。又法院裁定開始更生或清算程序後，得命司法事務官進行
    更生或清算程序，又為同條例第16條第1 項前段所明定。
二、本件債務人主張：其共積欠債務新台幣（下同）163 萬3,60
    0 元，有不能清償債務情事，前已提出債權人清冊，以書面
    向最大債權金融機構請求共同協商債務清償方案，惟協商不
    成立，且其無擔保或無優先權之債務總額未逾新臺幣1, 200
    萬元，復未經法院裁定開始清算程序或宣告破產，爰向本院
    聲請更生等語。經查：債務人所主張之上開事實，業據提出
    聲請人債權人清冊、債務人清冊、財產及收入狀況說明書、
    受扶養人財產清單、金融機構及非金融機構債權人清單、生
    活必要支出清單、每月生活必要支出證明、親屬系統表、更
    生償還計劃書及計劃表、債務清理條例前置協商專用債權人
    清冊、戶籍謄本、前置協商不成立通知書、本院執行命令、
    全國財產稅總歸戶財產查詢清單、股票證明、台灣土地銀行
    等銀行之存摺影本、95、96、97年度綜合所得稅各類所得資
    料清單、薪資證明、租賃契約、水、電、電話費等收據、加
    油費、教育費、醫療費等清單，有聲請人所提證物附卷可稽
    ，且經本院依職權向台灣集中保管結算所股份有限公司函查
    聲請人集保戶異動及餘額資料表、向台隆塑膠工業股份有限
    公司調閱聲請人薪資資料，向兆豐國際商業銀行股份有限公
    司、遠東國際商業銀行股份有限公司、萬泰商業銀行股份有
    限公司、中國信託商業銀行股份有限公司、安泰商業銀行股
    份有限公司（含前置協商不成立通知書）調閱聲請人消費明
    細詢問對聲請人聲請更生之意見，透過稅務電子閘門查詢聲
    請人財產所得明細、香港商香港上海匯豐商業銀行股份有限
    公司債權轉讓證明，有函查及調閱資料在卷足佐，此外，本
    件又查無債務人有消費者債務清理條例第6 條第3 項、第8
    條或第46條各款所定駁回更生聲請之事由存在，則債務人聲
    請更生，應屬有據，爰裁定如主文。
中    華    民    國    99    年    2     月    11    日
              民事第二庭    法      官  李言孫
上為正本係照原本作成。
本件不得抗告。
本裁定已於99年2月11日下午5時公告。
中    華    民    國    99    年    2     月    11    日
                            書  記  官  詹國立

司法院資訊處製作；財團法人民間司法改革基金會備份。
